【裁判字號】    90,易,16
【裁判日期】    900313
【裁判案由】    竊佔
【裁判全文】
臺灣基隆地方法院刑事判決                              九十年度易字第一六號
    公  訴  人  臺灣基隆地方法院檢察署檢察官
    被      告  甲○○
                丙○○
右列被告因竊佔案件，經檢察官提起公訴（八十九年度偵字第三六一七號），本院判
決如左：
    主  文
甲○○共同意圖為自己不法之利益，而竊佔他人之不動產，處有期徒刑陸月，如易科
罰金，以參佰元折算壹日。緩刑貳年。
丙○○共同意圖為自己不法之利益，而竊佔他人之不動產，處有期徒刑陸月，如易科
罰金，以參佰元折算壹日。
    事  實
一、甲○○係鑫科環保有限公司（下簡稱鑫科公司）負責人，其妻丙○○則為鑫科公
    司實際負責人，二人明知向魏慶乾所承租置放廢棄汽、機車之土地係坐落基隆市
    安樂區○○○段一○四七地號，竟共同意圖為自己不法之利益，自民國（下同）
    八十七年初起，竊佔乙○○等人所有坐落基隆市安樂區○○○段一○三五、一○
    三六地號土地，做為鑫科公司堆置廢棄汽、機車及搭蓋鐵皮貨櫃屋供員工休息、
    煮飯之用，面積達一千四百十四點六六平方公尺（如附圖所示）。
二、案經乙○○訴請台灣基隆地方法院檢察署檢察官偵查起訴。
    理  由
一、訊據被告二人固坦承有於上開時地堆置廢棄汽、機車及搭蓋鐵皮貨櫃屋供員工休
    息、煮飯乙情，惟被告甲○○辯稱：伊雖為鑫科公司負責人，但鑫科公司成立後
    即將公司業務交由丙○○處理，並不知有佔用他人土地堆置廢棄汽、機車云云，
    被告丙○○則辯稱：當初有向第三人魏慶乾承租基隆市安樂區○○○段一○四七
    地號土地來堆置廢棄汽、機車，後來有逐漸向外擴大使用範圍，但不知有佔用到
    他人土地云云。然查，右揭事實，業據告訴人乙○○指訴綦詳，並有上開一○三
    五、一○三六地號土地登記簿謄本及現場相片附卷可稽，且被告二人共同經營之
    鑫科公司佔用坐落基隆市安樂區○○○段一○三五、一○三六地號土地之確實位
    置、面積，業經臺灣基隆地方法院檢察署檢察官會同基隆市安樂地政事務所測量
    人員到場勘驗，並測量明確，製有勘驗筆錄、現場照片及附圖即基隆市安樂地政
    事務所土地複丈成果圖在卷足憑。雖被告甲○○、丙○○均以不知佔用到他人土
    地等詞置辯，惟被告丙○○既坦承其有擴大原承租使用範圍之舉，而鑫科公司實
    際堆置廢棄物暨擺設鐵皮貨櫃屋之面積復佔用上開一○三五、一○三六地號土地
    高達一千四百十四點六六平方公尺之多，非僅佔用小部分面積；且被告丙○○所
    稱向第三人魏慶乾承租坐落基隆市安樂區○○○段一○四七地號土地，與其等實
    際佔用之上開一○三五、一○三六地號並未相毗臨，如何會因其等之擴大使用範
    圍而不小心佔用到？參之被告甲○○除與被告丙○○為夫妻外，亦曾到過鑫科公
    司堆置廢棄物現場，知悉鑫科公司使用土地之情形，又怎能諉為不知？足徵被告
    上開所辯，純屬事後卸責之詞，要無可採，事證明確，被告二人犯行均堪認定。
二、核被告二人所為，均係犯刑法第三百二十條第二項竊佔罪。被告二人具有犯意聯
    絡及行為分擔，為共同正犯。爰審酌被告二人犯罪之動機、目的、手段、所生損
    害及事後已將佔用部分回復原狀，犯後態度良好等一切情狀，各量處如主文所示
    之刑，並依九十年一月十日總統令修正公布之中華民國刑法第四十一條第一項前
    段及刑法施行法第三條之一規定，均諭知易科罰金之折算標準。查被告甲○○前
    未曾受有期徒刑以上刑之宣告，有台灣基隆地方法院檢察署刑案資料查註紀錄表
    及台灣高等法院被告全國前案紀錄表在卷可按，其因一時貪慾圖便，短於思慮，
    致觸犯本案犯行，惟已將現場回復，有相片附卷可按，堪信其經此刑之宣告後，
    應知警惕而無再犯之虞，本院因認前開對其宣告之刑，以暫不執行為當，併予宣
    告緩刑二年，用啟自新。
據上論斷，應依刑事訴訟法第二百九十九條第一項前段，刑法第二十八條、第三百二
十條第二項、第一項、第四十一條第一項前段、第七十四條第一款，刑法施行法第三
條之一，罰金罰鍰提高標準條例第一條前段、第二條，判決如主文。
本案經檢察官黃士元到庭執行職務
中      華      民      國      九十    年      三      月     十三     日
                                    臺灣基隆地方法院刑事第三庭
                                            法  官  林  玉  珮
右正本證明與原本無異。
對於本件判決如有不服，應於收受送達後十日內，向本院提出上訴書狀，上訴於臺灣
高等法院，並按他造當事人之人數附具繕本。
                                            書記官  陳  俊  德
中      華      民      國      九十    年      三      月     十五     日
附錄論罪法條
刑法第三百二十條第一項、第二項：
意圖為自己或第三人不法之所有，而竊取他人之動產者，為竊盜罪，處五年以下有期
徒刑、拘役或五百元以下罰金。
意圖為自己或第三人不法利益，而竊佔他人之不動產者，依前項之規定處斷。


司法院資訊處製作；財團法人民間司法改革基金會備份。
